Información de contacto

Teléfono: +51 945366456

Email: wiliam.eduar.rg@gmail.com

Ubicación: Perú, Ayacucho, Huamanga

Habilidades

Dominio en HTML, CSS, JavaScript, TypeScript, VueJS, React.

Conocimiento en framework Bakend; NodeJs y .Net

Conocimiento en bases de datos MySQL/MariaDB y SQL Server.

Conocimiento en sistemas de control de versiones Git, Git Flow, GitLab y GitHub.

Dominio de sistemas operativos Linux

Dominio de Software de desarrollo, VS Code, WebStorm, Rider, IntelliJ IDEA

Competencias

Trabajo en equipo

Liderazgo

Manejo del estrés

Trabajo bajo presión

WILIAM EDUAR RAMIREZ GUTIERREZ

Desarrollador Frontend Junior

Hola, me llamo Wiliam, soy desarrollador Frontend Junior con más de un año experiencia en tecnologías Frontend (React y VueJs), En mi experiencia he implementado aplicaciones en el sector privado. Me considero una persona autodidacta y con ganas de afrontar nuevos retos, en cada oportunidad siempre tengo como prioridad la calidad del código fuente y las buenas practicas que conllevan estas.

Participe en la implementación de **Firecity** (Sistema contra incendios en tiempo real) y de la plataforma web **RimacSOS** (Monitoreo de ambulancias en tiempo real).

Experiencia Laboral

Junio 2021 – Actualidad (Desarrollador Frontend)

Desarrollador Frontend en IOTECNOVA S.A.C.

- ✓ Implemente la plataforma web Firecity, Sistema contra incendios en tiempo real. (VueJs)
- ✓ Implemente el módulo de usuarios, de la plataforma Web MoliTaxi. (**ReactJs**)
- ✓ Implemente la plataforma Web de facturación electrónica, Facturador-Emerlife (VueJs)
- ✓ Implemente la plataforma Web RimacSOS, monitorio de ambulancias en tiempo real y subasta de casos de pacientes en tiempo real (**VueJs**).
- ✓ Implemente la plataforma de educación en línea de ASBANC-CREHANA. (NextJs).

Tecnologías aplicadas: VueJS, Vuex, Vuetify, React, React Hooks, React Hook Form, Redux, Redux Toolkit, Material UI, Typescript, Leaflet, Google Maps, Geocoding, Google Place, Firebase Realtime Database, Firebase Cloud Messaging, Firebase Authentication, AWS Amplify, MQTT – AWS Iot Core, Amplify PubSub.

Febrero 2021 – Marzo 2021 (Desarrollador Frontend)

Matrícula 2021 MINEDU.

Logre implementar los servicios de Google Maps, consiguiendo de esta manera que el usuario pueda encontrar su domicilio, además de incluir delimitaciones por distritos o provincias.

Tecnologías aplicadas: Google Maps, Goecoding, Google Place, React, Typescript, React Hook Form, React Hooks, Material UI Redux, Axios, OpenStreatMap.

Junio 2020 - Enero 2021 (Freelance)

Implementación de sistemas de ventas, E-Ccommerce, sistema de control de inventarios.

Tecnologías aplicadas: .Net Core, React, Typescript, React, React Hook Form, Redux, React Hooks, Material UI, Axios.

Educación

2016 - 2022	GRADO ACADEMICO BACHILLER
Ayacucho-Perú	Universidad: Universidad Nacional San
	Cristóbal de Huamanga
	Carrera: Ingeniería de sistemas
2019 - 2020	INGLES, NIVEL INTERMEDIO
Ayacucho-Perú	Instituto: Instituto de Idiomas UNSCH